【裁判字號】    95,上訴,690
【裁判日期】    950530
【裁判案由】    毒品危害防制條例
【裁判全文】
臺灣高等法院臺中分院刑事判決         95年度上訴字第690號
上  訴  人  臺灣彰化地方法院檢察署檢察官
上  訴  人
即  被  告  乙○○
上列上訴人等因被告違反毒品危害防制條例案件，不服臺灣彰化
地方法院九十四年度訴字第一六八七號中華民國九十五年二月十
日第一審判決（起訴案號：臺灣彰化地方法院檢察署九十四年度
毒偵字第三二六九號，移送原審法院併辦案號：同署九十四年度
毒偵字第五六八五號，移送本院併辦案號：臺灣板橋地方法院檢
察署九十五年度毒偵字第一八三一號），提起上訴，本院判決如
下：
    主  文
原判決撤銷。
乙○○連續施用第一級毒品，累犯，處有期徒刑拾壹月；又連續
施用第二級毒品，累犯，處有期徒刑柒月。應執行有期徒刑壹年
肆月。
    事  實
一、乙○○曾於民國（下同）八十二年間，因違反肅清煙毒條例
    、槍砲彈藥刀械管制條例、麻醉藥品管理條例案件，經臺灣
    彰化地方法院分別判處有期徒刑三年二月、七月、四月，並
    定其應執行刑為有期徒刑三年十月確定；其後乙○○又於八
    十三年間，因違反肅清煙毒條例、麻醉藥品管理條例及恐嚇
    等案件，經本院分別判處有期徒刑三年二月、四月、三月，
    並定其應執行刑為有期徒刑三年六月確定。乙○○因犯上開
    各罪被判處之有期徒刑，經接續執行，並於八十七年三月三
    日假釋出監交付保護管束，應至九十年八月二十九日才假釋
    期滿，惟乙○○在假釋期間，因違反保護管束應遵守事項情
    節重大，其假釋因而被撤銷，再自九十年八月八日入監執行
    殘刑有期徒刑三年三月又十一日，並於九十三年九月二十三
    日縮短刑期執行完畢。又乙○○於上開假釋期間，另於八十
    九年間，因施用毒品案件，經臺灣板橋地方法院裁定移送觀
    察、勒戒後，認有繼續施用毒品之傾向，經由檢察官聲請，
    再由臺灣板橋地方法院裁定移送戒治處所施予強制戒治一年
    ，迄九十年八月七日戒治期滿，其上開施用毒品之行為，乃
    由臺灣板橋地方法院檢察署檢察官於九十年八月三十一日，
    以該署九十年度戒毒偵字第五三三號不起訴處分書為不起訴
    處分確定。
二、詎乙○○仍不知悔改，於上開強制戒治執行完畢釋放後五年
    內，復基於施用第一級毒品海洛因之概括犯意，自九十四年
    一月二十七日上午七時起，至九十五年一月十二日下午六時
    許止，分別在彰化縣竹塘鄉○○村○○路保安巷九一號之居
    所、及在臺北縣林口鄉○○路一○一巷一一號一樓之居所等
    處，以將第一級毒品海洛因摻入香菸內，點火引燃香菸再加
    以吸食之方式，連續多次施用第一級毒品海洛因，平均約二
    天施用一次。另乙○○又基於施用第二級毒品甲基安非他命
    之概括犯意，自九十四年一月二十五日下午二時起，至九十
    五年一月十四日晚上七時三十分被查獲往前回溯之七十二小
    時內某時間，亦有在上開相同地點，以將第二級毒品甲基安
    非他命放置於鋁箔紙上，再用火加以燒烤使成氣體，後再吸
    食之方式，連續多次施用第二級毒品甲基安非他命。
三、嗣乙○○先於九十四年一月二十七日下午五時三十分許，在
    彰化縣竹塘鄉○○村○○路保安巷九一號內被警查獲，經警
    採集其尿液送驗，結果呈甲基安非他命及嗎啡陽性反應；復
    於九十四年十月七日晚上九時許，至彰化縣警察局北斗分局
    埤頭分駐所自白，經警採集尿液送驗，結果亦呈甲基安非他
    命及嗎啡陽性反應；再於九十五年一月十四日晚上七時三十
    分許，在臺北縣林口鄉○○路一○一巷一一號一樓之居所被
    警查獲，經警採集尿液送驗，結果亦呈甲基安非他命及嗎啡
    陽性反應（另查扣案外人詹志中所有之注射針筒一支）。
四、案經彰化縣警察局二林分局報請臺灣彰化地方法院檢察署檢
    察官偵查起訴，及由彰化縣警察局北斗分局報由臺灣彰化地
    方法院檢察署檢察官移送臺灣彰化地方法院併案審理，暨由
    臺北縣警察局新莊分局報由臺灣板橋地方法院檢察署檢察官
    移送本院併案審理。
    理  由
一、本案上訴人即被告乙○○（以下簡稱為被告）上開犯罪事實
    ，除關於其在九十四年十月五日之後，尚有施用第二級毒品
    甲基安非他命之部分，未據被告供認之外，被告上開施用第
    一級毒品之犯行及其餘施用第一級毒品之犯行，業據被告分
    別於警、偵訊中，及於原審法院及本院審理時，均坦白承認
    。且被告於九十四年一月二十七日及九十四年十月七日被警
    查獲時，經警採取之尿液經送鑑驗結果，確均呈甲基安非他
    命及嗎啡陽性反應，此有彰化縣警察局二林分局委託檢驗尿
    液代號與真實姓名對照單、彰化縣警察局北斗分局委託檢驗
    尿液代號與真實姓名對照單、彰化縣衛生局九十四年二月五
    日煙檢字第九四０六二六號煙毒尿液檢驗成績書、九十四年
    十月十七日煙檢字第九四四四八四號煙毒尿液檢驗成績書及
    詮昕科技股份有限公司於九十四年八月十七日所出具之濫用
    藥物尿液檢驗報告各一紙附卷可稽。又被告於九十五年一月
    十四日晚上七時三十分許，又在臺北縣林口鄉○○路一○一
    巷一一號一樓之居所被警查獲時，經警採集尿液送驗，結果
    亦呈甲基安非他命及嗎啡陽性反應，此情亦有臺北縣警察局
    新莊分局偵辦毒品危害防制條例案件被移送人姓名代碼對照
    表、臺灣檢驗科技股份有限公司濫用藥物尿液檢驗報告各一
    紙在卷可據。由臺灣檢驗科技股份有限公司濫用藥物尿液檢
    驗報告之檢驗結果，及人體排尿代謝情形，可堪認定被告有
    在九十五年一月十四日晚上七時三十分被查獲往前回溯之七
    十二小時內某時間，又有施用第二級毒品甲基安非他命。被
    告否認此情，不足採信。末查，被告確曾於八十九年間，因
    施用毒品案件，經臺灣板橋地方法院裁定移送觀察、勒戒後
    ，認有繼續施用毒品之傾向，經由檢察官聲請，再由臺灣板
    橋地方法院裁定移送戒治處所施予強制戒治一年，迄九十年
    八月七日戒治期滿，其上開施用毒品之行為，乃由臺灣板橋
    地方法院檢察署檢察官於九十年八月三十一日，以該署九十
    年度戒毒偵字第五三三號不起訴處分書為不起訴處分確定，
    上開各情有臺灣彰化地方法院檢察署之刑案資料查註紀錄表
    及本院被告全國前案紀錄表在卷足憑，被告顯係於受強制戒
    治執行完畢釋放後，五年內再犯毒品危害防制條例第十條第
    一、二項之罪，依同條例第二十三條第二項規定，應依法論
    科。綜上所述，本案被告之犯罪事證已甚明確，被告上開非
    法施用第一、二級毒品之犯行均堪認定。
二、核被告所為，係犯毒品危害防制條例第十條第一項之施用第
    一級毒品罪，及犯同條第二項之施用第二級毒品罪。被告為
    施用毒品而持有第一、二級毒品，其持有之低度行為均應被
    其施用上開毒品之高度行為所吸收，均不另論罪。被告先後
    多次施用第一、二級毒品之犯行，各自之犯罪時間均緊接，
    所犯又分別係構成要件相同之罪，顯係各基於概括犯意反覆
    為之，均為連續犯，均應分別依據刑法第五十六條連續犯之
    規定，各論以一罪，並分別加重其刑。因被告上開非法施用
    第一、二級毒品之犯行，均有連續犯之裁判上一罪關係，故
    未經公訴人起訴部分，亦為起訴效力所及，本院自應併予審
    判。又被告所犯二罪，其犯意各別，犯罪構成要件不同，應
    予分論併罰。再，被告曾於八十二年間，因違反肅清煙毒條
    例、槍砲彈藥刀械管制條例、麻醉藥品管理條例案件，經臺
    灣彰化地方法院分別判處有期徒刑三年二月、七月、四月，
    並定其應執行刑為有期徒刑三年十月確定；其後被告又於八
    十三年間，因違反肅清煙毒條例、麻醉藥品管理條例及恐嚇
    等案件，經本院分別判處有期徒刑三年二月、四月、三月，
    並定其應執行刑為有期徒刑三年六月確定，被告因犯上開各
    罪被判處之有期徒刑，經接續執行，並於八十七年三月三日
    假釋出監交付保護管束，應至九十年八月二十九日才假釋期
    滿，惟被告在假釋期間，因違反保護管束應遵守事項情節重
    大，其假釋因而被撤銷，再自九十年八月八日入監執行殘刑
    有期徒刑三年三月又十一日，並於九十三年九月二十三日縮
    短刑期執行完畢等事實，亦有臺灣彰化地方法院檢察署之刑
    案資料查註紀錄表及本院被告全國前案紀錄表在卷可據，被
    告在受上開有期徒刑之執行完畢後，五年內再犯有期徒刑以
    上之上開二罪，均為累犯，均應依刑法第四十七條規定，分
    別加重其刑，並均依法遞加重之。扣案之注射針筒一支，已
    據被告於警訊即供述此為案外人詹志中所有，本案既無積極
    之證據可堪認定扣案之注射針筒一支係屬被告所有，自無從
    於本院為沒收之宣告，併此敘明。
三、原審判決就被告上開所犯二罪均予以論罪科刑，固屬有見，
    惟原審判決未及審酌臺灣板橋地方法院檢察署檢察官移送本
    院併案審理之被告犯行，尚有未洽，此亦係公訴人及被告上
    訴分別指摘之事項，其等上訴均有理由，應由本院將原審判
    決予以撤銷改判。爰審酌被告之品行、非法施用第一、二級
    毒品之犯罪情節，及其犯罪之後雖大致坦承所犯，但仍未能
    戒絕毒品等一切犯罪情狀，分別量處如主文第二項所示之有
    期徒刑，並依法定其應執行刑為有期徒刑一年四月。
四、據上論斷，應依刑事訴訟法第三百六十九條第一項前段、第
    三百六十四條、第二百九十九條第一項前段、毒品危害防制
    條例第十條第一項、第二項、刑法第十一條前段、第五十六
    條、第四十七條、第五十一條第一項第五款，判決如主文。
本案經檢察官甲○○到庭執行職務。
中    華    民    國    95    年    5     月    30    日
               刑事第三庭  審判長法  官  王  增  瑜
                                 法  官  胡  忠  文
                                 法  官  廖  柏  基
上列正本證明與原本無異。
施用第一級毒品部分，得上訴。
施用第二級毒品部分，不得上訴。
如不服本判決應於收受送達後十日內向本院提出上訴書狀，其未
敘述上訴之理由者並得於提起上訴後十日內向本院補提理由書（
均須按他造當事人之人數附繕本）。
                                 書記官  王  麗  英
中    華    民    國    95    年    5     月    30    日
附錄條文：
毒品危害防制條例第十條
施用第一級毒品者，處六月以上五年以下有期徒刑。
施用第二級毒品者，處三年以下有期徒刑。
                                                      Ｆ


司法院資訊處製作；財團法人民間司法改革基金會備份。
